最高法院刑事判決　　　　　　九十四年度台上字第六八九九號
　　上　訴　人　甲○○冒名林.
　　　　　　　　　　　　（現另案於台灣台北監獄台北分監執
　　　　　　　　　　　　行中）.
上列上訴人因強盜案件，不服台灣高等法院中華民國九十四年十
月十二日第二審判決（九十四年度上訴字第二九五七號，起訴案
號：台灣板橋地方法院檢察署九十四年度偵字第二四三四號），
提起上訴，本院判決如下：
    主  文
上訴駁回。
    理  由
按刑事訴訟法第三百七十七條規定，上訴於第三審法院，非以判
決違背法令為理由，不得為之。是提起第三審上訴，應以原判決
違背法令為理由，係屬法定要件。如果上訴理由狀並未依據卷內
訴訟資料，具體指摘原判決不適用何種法則或如何適用不當，或
所指摘原判決違法情事，顯與法律規定得為第三審上訴理由之違
法情形，不相適合時，均應認其上訴為違背法律上之程式，予以
駁回。本件上訴人甲○○上訴意旨略稱：(一)告訴人潘進榮雖證稱
：伊與上訴人距離一公尺，上訴人用右手攻擊伊頭部，伊後退一
步閃開，伸手抓上訴人衣領，與上訴人在地上滾翻、扭打；上訴
人從霹靂腰包取出類似螺絲起子之把手，伊即抓住上訴人之手，
再與上訴人扭打等語等情，然告訴人與上訴人相距一公尺，上訴
人如何能揮拳毆打告訴人之頭部？又二人在地上扭打，何以告訴
人只有手部受到挫傷？何以警察抵達現場時，螺絲起子尚在上訴
人之霹靂腰包裏？可見告訴人之指述有誇大不實之處，不足以採
信等語。
惟查原判決認定上訴人有原判決事實欄所載之準強盜及傷害犯行
，並認二罪有方法、結果之牽連關係，應從一重處斷，因而撤銷
第一審判決，改判依牽連犯規定，從一重論處上訴人攜帶兇器竊
盜，因脫免逮捕，當場施以強暴，累犯罪刑；關於準強盜部分，
係依憑被害人潘進榮於第一審法院之指證；上訴人於原審供承：
伊有於原判決事實欄所載之時地，攜帶兇器竊盜被害人所有汽車
內財物，得手後，為被害人發覺，雙方有身體接觸等語之供述，
佐以扣案之強盜預備工具即螺絲起子二支、扳手一支、剪刀一支
及卷附贓物認領保管收據及被害人受傷之醫院診斷證明書各一紙
等證據，為其論罪之基礎，復就上訴人所辯：伊沒有毆打被害人
，亦沒有與被害人發生扭打，是被害人用左手扣住伊脖子，伊無
法呼吸，乃用手扳開被害人之手等語，認與被害人於第一審之指
證及記載被害人左手背外側挫傷紅腫之醫院診斷證明書不符，即
認上訴人上開辯解與事實不符，委無足採，亦詳理由予以指駁
。又按從被害人於第一審證稱：伊與上訴人扭打時，「被告（指
上訴人）從霹靂腰包拿出東西，有露出類似螺絲起子的把手，我
當時怕他拿出螺絲起子，我就抓住他的手不讓他繼續打開霹靂腰
包，之後，就進行第二次扭打，後來我就把他制伏在地上，我就
把被告（指上訴人）壓在地上，等警察來」等語，亦足認上訴人
欲從霹靂腰包取出螺絲起子等兇器，係遭被害人抓住手制止而未
得逞，因此警察抵達現場時，螺絲起子尚在上訴人之霹靂腰包內
。又被害人與上訴人扭打時，被害人尚能制伏上訴人，因此被害
人只有手部受到挫傷，此均與常情無違。原審斟酌前揭其他事證
，認定被害人之指證與事實相符，採為認定事實之證據，自無不
合。上訴意旨徒憑己見，對於原審就準強盜部分採證認事職權之
適法行使，及原判決已說明論斷事項，重複為事實之爭辯，任指
原判決有上訴意旨指摘之違誤，並非合法之第三審上訴理由，該
部分上訴，違背法律上之程式，應予駁回。
又查刑法第二百七十七條第一項之傷害罪，依刑事訴訟法第三百
七十六條第一款規定，係屬不得上訴於第三審之案件，上訴人就
準強盜部分之上訴，既經認為不合法，應從程序上予以駁回。則
經原判決認與準強盜有牽連犯裁判上一罪關係之傷害罪部分，亦
無從併為實體審理，上訴人就該部分上訴亦應併認為不合法，予
以駁回。
據上論結，應依刑事訴訟法第三百九十五條前段，判決如主文。
中　　華　　民　　國　九十四　年　 十二 　月　　八　　日
                      最高法院刑事第十庭
                          審判長法官  陳　正　庸
                                法官  賴　忠　星
                                法官  王　居　財
                                法官  林　開　任
                                法官  林　立　華
      本件正本證明與原本無異
                                      書  記  官
中　　華　　民　　國　九十四　年   十二 　月   十九　 日
                                                      v
